# 请教陈版，专项借款费用资本化

提问人：molidvd 时间：2020-03-11 08:05:21
公司借入了专项借款，用于建设一条生产线，包括厂房和设备，整个生产线的建设周期是一年以上，但是设备的购买到使用的周期一般都是一年以内。在进行借款利息资本化的时候应该怎么考虑？根据厂房设备的投入比例资本化？
比如计划总投资是 100 元，专项借款是 80 元，截止到 2019 年 12 月 31 日实际投入一共是 50 ，厂房 20 ，设备 30 ，那么能资本化的部分是20/50*80=32这部分借款的利息？
如果厂房的这部分包含ABC三个部分，三个虽然都能单独使用，但是必须三个同时完工，才能互相配合使得生产线能够正常运转。那么需要把专项借款在ABC中进行分摊吗？如果进行分摊，那A建好了就停止A这部分的资本化。但如果不进行分摊，那么A建好了，需要停止A这部分的资本化吗？就是说需要跟踪每项资产的转固时点，然后在这项资产转固的时候就停止与这项资产对应的专门借款的资本化吗？还是不应该分资产看，应该看整套厂房什么时候完工？
另外厂房其实是需要设备才能进行生产的，并且也是厂房先建设完成，然后可以转固，之后才能去购买机器设备。
所以这个厂房实际上并不能单独实现整个成产线的功能，那么这个资本化停止的时点应该是厂房建成，还是机器设备买好并安装调试完成？
谢谢老师！

回答人：chenyiwei
1 、可以这样理解。能资本化的部分是20/50*80=32这部分借款的利息。
2 、 3 、根据借款费用准则第十四条：购建或者生产的符合资本化条件的资产的各部分分别完工，且每部分在其他部分继续建造过程中可供使用或者可对外销售，且为使该部分资产达到预定可使用或可销售状态所必要的购建或者生产活动实质上已经完成的，应当停止与该部分资产相关的借款费用的资本化；购建或者生产的资产的各部分分别完工，但必须等到整体完工后才可使用或者可对外销售的，应当在该资产整体完工时停止借款费用的资本化。这条原则也可以用于考虑各部分转固的时点。由于厂房是通用的，一般建议厂房建设完成后先转固，此时厂房相关支出的资本化相应终止。